# 长期股权投资初始投资成本的确认

提问人：你瞅我干啥 时间：2020-09-19 12:03:00
A、B、C三家公司分别持有甲公司60%、30%、10%的股权。其中A、B为关联方且A为上市公司。C公司与A/B关联关系。甲公司董事会有 9 名席位，其中，A占 4 名、B占 3 名、C占 2 名，各董事在董事会权利相同。
D公司持有C公司债权 2000 万元；C公司无法偿还D公司债务， 2020 年 7 月初，C公司以其持有甲公司股权抵偿该笔债务。同时，D公司将派驻两名董事接替C公司在甲公司董事会的董事席位。
截至 2020 年 6 月 30 日，甲公司经审计的账面净资产为 25 亿元。
D公司为A、B的关联方，属同一集团下的平级单位。且A公司与D公司均为上市公司。
重组事项完成后，D公司将获取的甲公司的股权作为长期股权投资核算。在确认长期股权投资初始投资成本时，是否能够以甲公司账面净资产份额作为长期股权投资的初始投资成本。

回答人：chenyiwei
重组事项完成后，D公司并不能控制甲公司，因此不是企业合并。D对甲公司的长投的初始计量金额应遵循《企业会计准则第 12 号——债务重组（ 2019 年修订）》第六条规定，“对联营企业或合营企业投资的成本，包括放弃债权的公允价值和可直接归属于该资产的税金等其他成本。”
如果放弃债权的公允价值难以直接确定的，则在证明该项重组交易公允性的前提下，可以以债务重组完成日抵债股权的公允价值代表放弃债权的公允价值。